臺灣高等法院刑事裁定
109年度抗字第1416號
抗  告  人  
即  受刑人  朱柏榮




上列抗告人即受刑人因聲請定其應執行刑案件，不服臺灣桃園地
方法院中華民國109年7月15日裁定（109年度聲字第2546號），
提起抗告，本院裁定如下：
　主 文
抗告駁回。
  理 由
一、聲請意旨略以：受刑人朱柏榮因犯傷害等罪，先後經判決確
    定如聲請書附表，應依刑法第53條、第51條第5款，定其應
    執行之刑，爰依刑事訴訟法第477條第1項聲請裁定等語。
二、原裁定意旨略以：受刑人朱柏榮所犯如原裁定附表編號1 至
    5 所示之罪，經臺灣宜蘭地方法院及臺灣桃園地方法院（下
    稱桃園地院）先後判處如原裁定附表所示之罪刑，並確定在
    案，有相關裁判書影本及本院被告前案紀錄表在卷可稽。又
    受刑人所犯如原裁定附表編號4-5 之罪刑前經桃園地院定應
    執行有期徒刑6 月，如易科罰金以1,000 元折算1 日確定。
    是本件定應執行刑，應以原裁定附表所示各罪宣告刑為基礎
    ，定其應執行刑，且除不得逾越刑法第51條第5 款所定法律
    之外部界限外，亦應受內部界限之拘束。是上開犯罪乃於裁
    判確定前犯數罪，桃園地院並為上開案件犯罪事實之最後判
    決法院，檢察官聲請就上開犯罪合併定其應執行之刑，原審
    審核認聲請為正當，應予准許。爰就受刑人所犯如原裁定附
    表所示之各罪刑，合併定其應執行刑並諭知易科罰金之折算
    標準。至若有已執行完畢之部分，自應由檢察官於執行時扣
    除等語。
三、抗告意旨略以：受刑人因連續犯下多件毒品案件，經法院判
    處罪刑，接續執行之總和刑期達1年8月，原審裁定之應執行
    刑則為有期徒刑1年6月，然以受刑人所為犯行情狀，竟如殺
    人犯處以重刑，實有過苛之憾。原審未藉此次聲請定應執行
    刑之機會，重新自整體考量受刑人所犯數罪間反應的人格特
    性，並實現刑罰經濟的功能，尤其是應報與預防間的調和，
    酌定合適的應執行刑，僅以考量內部界限後之各次定應執行
    刑總和數1年8月，酌減2月，留下有期徒刑1年6月為應執行
    刑，然此等內部界限相加，再象徵性酌減，即失去重新審查
    以往定應執行刑之內部界限是否適當之機會，自不應受此限
    制，否則勢與罪刑相當性、罪責原則不符，令受刑人為此等
    犯罪情節長期監禁，亦有違刑罰經濟原則云云。
四、按數罪併罰之定應執行之刑，係出於刑罰經濟與責罰相當之
    考量，乃對犯罪行為人本身及所犯各罪之總檢視，除應考量
    行為人所犯數罪反應出之人格特性，並應權衡審酌行為人之
    責任與整體刑法目的及相關刑事政策，在量刑權之法律拘束
    性原則下，依刑法第51條第5款之規定，採限制加重原則，
    以宣告各刑中之最長期為下限，各刑合併之刑期為上限，但
    最長不得逾30年，資為量刑自由裁量權之外部界限，並應受
    法秩序理念規範之比例原則、平等原則、責罰相當原則、重
    複評價禁止原則等自由裁量權之內部抽象價值要求界限之支
    配，使以輕重得宜，罰當其責，俾符合法律授與裁量權之目
    的，以區別數罪併罰與單純數罪之不同，兼顧刑罰衡平原則
    ，個案之裁量判斷，除非有全然喪失權衡意義或其裁量行使
    顯然違背比例、平等諸原則之裁量權濫用情形，即不得任意
    指其為違法（最高法院100年度台抗字第653號裁定意旨參照
    ）。次按刑事訴訟法第370條第2項、第3項，已針對第二審
    上訴案件之定應執行之刑，明定有不利益變更禁止原則之適
    用，於分屬不同案件之數罪併罰有應更定執行刑者，本於同
    為定刑裁定應為相同處理之原則，法院於裁定定應執行之刑
    時，自仍應有不利益變更禁止原則法理之考量，亦即另定之
    執行刑，其裁量所定之刑期，不得較重於前定之執行刑加計
    後裁判宣告之刑之總和，否則即與法律秩序理念及法律目的
    之內部界限有違（最高法院103年度第14次刑事庭會議決議
    及最高法院93年度台非字第192號判決意旨參照）。
五、經查：
（一)本件抗告人即受刑人（下稱「受刑人」）朱柏榮所犯如附
     表所示5罪均經確定在案，各罪行為時均在附表編號1所示
     之罪判決確定日期前，並以桃園地院為犯罪事實最後判決
     之法院。嗣原審依檢察官聲請，以附表所示各罪宣告之有
     期徒刑為基礎，於各刑中之最長期（5月）以上，各刑合併
     刑期（1年8月）以下，定其應執行刑為有期徒刑1年6月，
     並未逾越刑法第51條第5款所定法律外部性界限，亦無濫用
     裁量權等情形。
（二)抗告意旨雖執前詞提起抗告，惟查：原審所定應執行刑有
     期徒刑1年6月，係於各罪宣告刑中最長（即有期徒刑5月）
     以上及合併刑期（即有期徒刑1年8月）以下之範圍內，且
     未逾越桃園地院107年度易字第417號判決就附表編號4至5
     所示之罪所定應執行刑有期徒刑6月，與附表編號1至3所示
     之罪宣告刑，合計後之刑期有期徒刑1年7月，即原裁定應
     執行刑並未違反刑法第51條第5款之界限，且符合量刑裁量
     之內部性界限，自難認原審本件裁量權之行使，有何違法
     或不當之處，原審同時諭知易科罰金折算標準，並合於刑
     法第41條第8項數罪併罰之數罪均得易科罰金，其應執行之
     刑逾6月者，得易科罰金之規定。原審亦已給予受刑人適度
     刑罰折扣並諭知易科罰金折算標準；本院復考量受刑人人
     格特性，全盤檢視其所犯附表所示各罪，附表編號1至3所
     示之罪，犯罪類型為施用第二級毒品罪；前揭施用毒品罪
     犯罪日期分別為民國106年12月11日、106年10月28日、107
     年1月22日或同年月23日，難認相近似且雖係戕害自身健康
     但無可回復，亦對他人及社會秩序產生潛在犯罪危險、附
     表編號4至5所示之罪雖於同日（即106年9月13日）所犯，
     然分別係侵害不同法益之刑法第354條毀棄損壞罪及刑法第
     277條第1項普通傷害罪等情並適用「限制加重原則」之量
     刑原理，核原審所酌定之應執行刑有期徒刑1年6月並諭知
     易科罰金折算標準，符合法律授與裁量權之目的，並無違
     反比例原則、平等原則、責罰相當原則、重複評價禁止原
     則及逸脫法律秩序理念及法律目的之內部性界限等情形，
     是抗告意旨並非可取。綜上，受刑人所提抗告，並無理由
     ，應予駁回。
據上論斷，應依刑事訴訟法第412條，裁定如主文。
中　　華　　民　　國　　109 　年　　8 　　月　　26　　日
　　　　　　      刑事第七庭  審判長法　官  孫惠琳
　　　　　　　　　　　　　　　　　  法　官  張育彰
　　　　　　　　　　　　　　　　　  法　官  連雅婷
以上正本證明與原本無異。
不得再抗告。
                                    書記官  潘文賢
中　　華　　民　　國　　109 　年　　8 　　月　　27　　日
附表：受刑人朱柏榮定應執行刑案件一覽表
編　　　　 號           1          2          3 罪         名  施用第二級毒品罪 施用第二級毒品罪 施用第二級毒品罪 宣 　告　　刑  有期徒刑5月 有期徒刑4月 有期徒刑4月 犯  罪 日　期　　  106年12月11日  106年10月28日 107年1月22日或107年1月23日 偵查（自訴）機關年度案號  宜蘭地檢106毒偵1628號 宜蘭地檢106毒偵1525號 宜蘭地檢107毒偵201號 最後事實審 法    院 宜蘭地院 宜蘭地院  宜蘭地院   案　  號 107年度簡字第213號 107年度簡字第266號 107年度簡字第510號  判決日期 107年3月31日 107年3月31日 107年5月29日 確定判決 法    院 宜蘭地院 宜蘭地院 宜蘭地院   案　  號 107年度簡字第213號 107年度簡字第266號 107年度簡字第510號  判　　決確定日期 107年5月22日  107年5月25日  107年7月3日  是否為得易科罰金之案件  是 是 是 備      　 註  空白 空白 空白 

編　　　　 號           4          5 空白 罪　    　 名  毀棄損壞罪 傷害罪 空白 宣　 告　　刑　　　　　　  有期徒刑3月 有期徒刑4月  空白 犯　罪  日 期  106年9月13日 106年9月13日  空白 偵查（自訴）機關年度案號   桃園地檢106偵26134號 桃園地檢106偵26134號 空白 最後事實審 法    院 桃園地院  桃園地院 空白  案  號　 107年度易字第417號 107年度易字第417號 空白  判決日期 108年1月24日 108年1月24日 空白 確定判決 法    院 桃園地院  桃園地院  空白  案  號　 107年度易字第417號 107年度易字第417號 空白  判　　決確定日期 108年2月25日  108年2月25日 空白 是否為得易科罰金之案件  是 是 空白 備　　　 　註  編號4至5所示之罪經桃園地院107年度易字第417號判決定應執行刑有期徒刑6月確定  空白